臺灣花蓮地方法院民事裁定　　　　　九十三年度小上字第三號
　　上　訴　人　乙○○
　　被　上訴人　甲○○
右當事人間清償借款事件，上訴人對於中華民國九十三年三月十六日本院花蓮簡易庭
九十三年度花小字第六四號第一審小額民事判決提起上訴，本院裁定如左：
    主      文
上訴駁回。
第二審訴訟費用新台幣壹仟伍佰元由上訴人負擔。
    理      由
一、按對於小額程序之第一審裁判，得上訴於管轄之地方法院；對於前項第一審裁判
    之上訴或抗告，非以其違背法令為理由，不得為之；上訴狀內應記載上訴理由，
    表明下列各款事項：一原判決所違背之法令及其具體內容，二依訴訟資料可認為
    原判決有違背法令之具體事實；又民事訴訟法第四百六十八條及第四百六十九條
    第一款至第五款之規定，於小額事件之上訴程序準用之，此民事訴訟法第四百三
    十六條之二十四、第四百三十六條之二十五及第四百三十六條之三十二第二項分
    別定有明文。
二、次按當事人依民事訴訟法第四百六十八條規定以第二審判決有不適用法規或適用
    法規不當為上訴理由時，其上訴狀或理由書應有具體之指摘，並揭示該法規之條
    項或其內容，若係成文法以外之法則，應揭示該法則之旨趣，倘為司法院解釋或
    本院之判例，則應揭示該判解之字號或其內容，如依民事訴訟法第四百六十九條
    所列各款事由提起第三審上訴者，其上訴狀或理由書應揭示合於該條款之事實，
    上訴狀或理由書如未依此項方法表明者，即難認為已對第二審判決之違背法令有
    具體之指摘，其上訴自難認為合法（參見最高法院七十一年臺上字第三一四號判
    例意旨）。
三、本件上訴人對本院九十三年度花小字第六四號第一審小額民事判決提起上訴，其
    上訴意旨略以：有關被上訴人借款證據，上訴人取得不易，新光人壽說非被上訴
    人本人不能取得，請求法院向新光人壽調取被上訴人之人壽保險代墊證明，以助
    本案真相，代墊時間為民國七十六年至八十年間，新光人壽表示若法院調取，他
    們會配合，本票經查驗是被上訴人指紋、親筆簽名，被上訴人還不承認，不還借
    款云云，有上訴狀一份在卷可參，並未針對原審判決有何判決違背法令及違背之
    事實為具體指摘，依前開規定及說明，本件上訴為不合法，自應予駁回。
四、結論：本件上訴不合法，依民事訴訟法第四百三十六條之三十二第一項、第二項
    、第四百四十四條第一項前段、第九十五條、第七十八條、第四百三十六條之十
    九，裁定如主文。
中　　　華　　　民　　　國　　九十三　　年　　　五　　月　　　　四　　　日
　　　　　　　　　　　　臺灣花蓮地方法院民事庭
~B審判長法官　陳心弘
~B法　　　官　郝燮戈
~B法　　　官　蘇嫊娟
右正本與原本無異。
~B法院書記官　徐宗賢
中　　　華　　　民　　　國　　九十三　　年　　　五　　月　　　　四　　　日
